臺灣板橋地方法院民事裁定　　　　　　　 100年度法字第41號
聲　請　人　財政部臺灣省北區國稅局板橋分局
法定代理人　張世玢
代　理　人　吳美齡
　　　　　　吳淑珍
上列聲請人聲請為相對人禾川營造股份有限公司選任臨時管理
人事件，本院裁定如下：
    主  文
選任黃仁德（民國○○年○月○○○日生，身分證統一編號：Ｚ
000000000，住宜蘭縣冬山鄉○○路一一八巷一八號）
為禾川營造股份有限公司之臨時管理人。
聲請程序費用由聲請人負擔。
    理  由
一、按有限公司應至少置董事一人執行業務並代表公司，最多置
    董事三人，應經三分之二以上股東之同意，就有行為能力之
    股東中選任之，公司法第108 條第1 項前段定有明文。而同
    條第4 項準用公司法第208 條之1 第1 項前段：「董事長不
    為或不能行使職權，致公司有受損害之虞時，法院因利害關
    係人或檢察官之聲請，得選任一人以上之臨時管理人，代行
    董事長及董事會之職權」股份有限公司之規定。次按公司法
    第二百零八條之一所定選任臨時管理人事件，由利害關係人
    或檢察官向法院聲請。前項聲請，應以書面表明董事會不為
    或不能行使職權，致公司有受損害之虞之事由，並釋明之。
    第1 項事件，法院為裁定前，得徵詢主管機關、檢察官或其
    他利害關係人之意見。第一項事件之裁定，應附理由。法院
    選任臨時管理人時，應囑託主管機關為之登記，非訟事件法
    第183 條定有明文。
二、本件聲請意旨略以：緣禾川營造股份有限公司截至民國100
    年8 月1 日止，滯欠營利事業所得稅及營業稅與罰鍰計新臺
    幣341 萬5885元，正繫屬執行中，而該公司董事長黃仁譽已
    於97年7 月17日死亡，為配合執行需要，爰以利害關係人之
    名義，聲請選任臨時管理人等語。
三、查聲請人主張之事實，業據其提出相對人公司及分公司基本
    資料查詢、股份有限公司變更登記表、死亡登記申請書資料
    查詢清單等件為憑，而禾川營造股份有限公司之董事長黃仁
    譽已於97年7 月17日死亡，董事黃仁民、劉興曄，則分別經
    本院判決委任關係不存在、股東關係不存在確定在案，監察
    人李玉涓，則已向本院起訴請求確認監察人委任關係不存在
    ，經本院以100 年度訴字第1510號審理中，聲請人確為本件
    之利害關係人，並確有選任臨時管理人之必要。經查：證人
    劉兆銓於本院98年度訴字第2432號99年1 月12日審理時，具
    結證稱：「... 我與黃仁德想要籌組公司，我們一人出三分
    之一的股份，我就請原告與我兩個小孩成為名義股東，後來
    我委託黃仁德去辦理」、「目前整個公司都在黃仁德管理..
    . 」等語，此經本院調取該卷宗核閱無訛，並有該言詞辯論
    筆錄之影本附卷可參，堪信黃仁德對該公司之營運與事務有
    一定程度之了解，由其處理禾川營造股份有限公司事務，應
    可期待較符合相對人利益；此外，考量黃仁德為50年生，正
    值壯年且有一定之社會歷練，應有能力處理相對人公司之事
    務。從而，認以黃仁德為禾川營造股份有限公司之臨時管理
    人應屬適當。爰依前揭規定，選任黃仁德為相對人之臨時管
    理人。
四、結論：依非訟事件法第183 條、第21條第1 項前段，裁定如
    主文。
中    華    民    國  100     年    11    月    17    日
                  民事第三庭  法  官  林錫凱
以上正本證明與原本無異。
如不服本裁定應於送達後10日內向本院提出抗告狀，並應繳納抗
告費新臺幣1000元。
中    華    民    國    100   年    11    月    18    日
                              書記官  王小芬